【裁判字號】    94,上訴,3968
【裁判日期】    950428
【裁判案由】    毒品危害防制條例
【裁判全文】
臺灣高等法院刑事判決                94年度上訴字第3968號
上  訴  人
即  被  告  甲○○
                    （另案在臺灣臺北監獄執行）
選任辯護人  洪戩穀律師
上列上訴人因違反毒品危害防制條例案件，不服臺灣臺北地方法
院94年度訴字第1004號，中華民國94年11月14日第一審判決（起
訴案號：臺灣臺北地方法院檢察署94年度偵字第11654號），提
起上訴，本院判決如下：
    主  文
原判決撤銷。
甲○○連續販賣第二級毒品，累犯，處有期徒刑捌年伍月。
電子磅秤壹臺及販賣第二級毒品安非他命所得財物新臺幣玖仟元
沒收之，其中未扣案之新臺幣柒仟元如全部或一部不能沒收時，
以其財產抵償之。
    事  實
一、甲○○於民國90年間，分別因違反毒品危害防制條例案件，
    經臺灣板橋地方法院以90年度易字第2947號、90年度訴字第
    2060號判決，各判處有期徒刑10月確定，並經臺灣板橋地方
    法院定執行刑有期徒刑1年6月確定，於93年6月3日假釋付保
    護管束期滿執行完畢。
二、甲○○不思悔改，基於販賣第二級毒品安非他命之概括犯意
    ，以電話聯絡之方式，連續於下列時、地，販賣安非他命予
    侯啟明: 94年1月間某日，在臺北市萬華地區某處，以新
    臺幣 (下同)2 千元之代價，販賣安非他命1包 (數量不詳，
    約0.4至0.9公克)；同年6月14日23時至翌日零時左右，在
    臺北市○○○路、民權東路口，以5千元之代價，販賣安非
    他命1包（約3至4公克)；同年6月28日凌晨零時15分，在
    臺北市中山區○○○路○段42號前，以2千元之代價，販賣安
    非他命1包 (驗餘淨重0.78公克)。旋於同年6月28日凌晨零
    時15分，甲○○在臺北市中山區○○○路○段42號前，甫與
    侯啟明完成交易即為警當場查獲，並自甲○○所攜帶之背包
    內扣得該次販毒所得2千元及其所有供販毐所用之電子磅秤1
    臺，並自侯啟明所攜帶之背包扣得其甫購得之安非他命1包(
    驗餘淨重0.78公克)。
    理  由
一、訊據上訴人即被告甲○○被告坦承於上開時、地為警查獲安
    非他命，惟矢口否認有何販賣安非他命犯行，辯稱：係其自
    願讓警員搜索，警詢之所以自白係因警員威脅所為，扣案之
    2千元是向證人王朝郎借貸，至電子秤是因怕自己去買毐品
    被騙才放在車上，不是販毒所用云云。經查：
 (一).據原審勘驗被告警詢筆錄之結果，確有全程連續錄音，並依
    照被告之供述製作，有勘驗筆錄在卷可稽（見原審卷第76-9
    3頁）。而證人即為被告製作警訊筆錄之警員陳國輝於原審
    結證: 「 (問: 本件被告於94年6月28日零時許在北市○○
    ○路○段四十二號前被警查獲，是否你查獲？)答: 是。(問
    ：請詳細說明查獲前後經過，包括警方如何會到現場，到場
    以後看到什麼，如何查獲？)答: 那天我們有3個人執行防搶
    勤務，從中山北路經過民權東路，要到中山北路137巷簽巡
    邏表，在經過民權東路1段42號時，看到1台車，車號已經忘
    記了，看到前座坐了2個人，駕駛座坐的就是被告，旁邊坐
    的人就是後來指證被告的人，當時我們經過時，看到他們神
    情怪異頭低低，所以請他們下車，他們2人下車，第一時間
    我們先盤查右前座的男子，這個男子自己在他的手提包內拿
    出1包毒品，我們有拿同意搜索讓他們當場簽，當場據男子
    說是駕駛座的男生賣給他的，所以我們在經過被告的同意查
    他的車子及手提包，後來在他的手提包內有發現一個電子磅
    秤還有新台幣2千元，查獲這些證據我們就將被告帶回派出
    所偵訊。」、「 (問: 被告的警訊筆錄是否你製作？)答；
    是。(問: 有無對被告刑求、威脅、利誘或其他不法手段取
    供？)答: 無。(問: 是否告訴被告請他配合承認有販賣安非
    他命可以到檢察官那邊請求交保？答: 無。(問: 筆錄是根
    據被告自由意思陳述、依其陳述所記載？)答: 對，因為這
    個全程都有錄音。」等語。證人即另一當場查獲之警員黃長
    吉，亦於原審證稱: 「 (問: 當時查獲的經過？)答: 就是
    路過，被告車子停在路邊發動中，車上有2人均坐前座，我
    們覺得可疑下車對他們盤查，盤查時駕駛座就是被告，們就
    請副駕駛座的人下車，因為他當時有背著背包，我是盤查副
    駕駛坐的人，叫他出示證件，並要他出示包包內的東西查看
    ，我就跟他說有無攜帶不該攜帶的東西，如果有的話拿出來
    ，他從包包內的小袋子裡面拿出安非他命1包，我問他安非
    他命何處來的，他當場就說是跟駕駛座的人以2千元購買的
    。(問: 你剛才所說的懷疑，是懷疑什麼？)答: 因為是半夜
    ，且車子在發動中停在路邊，這種情形我們大都會加以盤查
    。」、「 (問: 被告說他到警局後，在製作筆錄前，你有帶
    他到1個房間，跟他說承認就可以交保？)答: 我不是這樣說
    ，我是跟他說證據確鑿如果坦承犯罪，法官的裁量交保的機
    會比較大。(問: 被告有無接受？)答: 他有接受。(問:關於
    侯啟明你認識嗎？)答: 我不認識。(問: 你另外二位同事是
    否認識侯啟明，你知道嗎？)答: 都不認識。(問: 為何你確
    定？)答: 因為之前沒有查獲過他們2人。」被告於原審聲羈
    案件及本院辯論庭復表示：「警察沒有逼供，我沒有被刑求
    。」依勘驗結果及證人陳國輝、黃長吉之證詞，足證被告警
    詢之自白，係警員依其自由陳述所製作，被告辯稱其自白係
    依警員所言製作，目的在獲交保云云，並不可採。
 (二).被告於警詢時坦承扣案之第二級毒品安非他命一包 (毛重
    1.1公克、驗餘淨重0.78公克)，係其於查獲前一日晚上11時
    許，在台北縣中和市○○路向綽號「長毛」男子以1500元之
    代價購得，並於上揭時、地，以2000元之代價售給侯啟明，
    販賣安非他命3次予侯啟明，最近的另一次是於同年月15 日
    零時許，在臺北市中山區○○○路、中山北路口，以1包5
    千元的代價販賣予侯啟明等語 (見偵查卷第8-11頁)。經核
    被告之自白，與證人侯啟明於警詢、偵查及原審證述確有於
    上揭時、地，向被告購買安非他命之事實相符（見偵查卷第
    13-15頁、第53-54頁，原審卷第128-131頁）。雖證人侯啟
    明就確切向被告購買安非他命之時間及次數不復記憶，先後
    所證不一。惟被告警詢坦承共賣3次，查獲前最近1次係95年
    6月15日凌晨零時許在臺北市○○○路、中山北路口，以每
    包5千元之價格賣予侯啟明，核與證人侯啟明於警詢證述查
    獲前最近1次係94年6月14日日23時許（深夜）在臺北市○○
    ○路、中山北路口以5千元價格購得1包等情大致相符（見偵
    查卷第9頁、第14頁），足見被告與證人侯啟明於94年6月28
    日被查獲前最近1次之交易時間為94年6月14日23時至翌日零
    時左右。又證人侯啟明於警詢稱吸安非他命約有6個月，於
    偵查初訊稱第1次購買是今（94）年1月份在萬華地區，以
    2000元購買等語（見偵查卷第15頁、第74頁），可見被告與
    證人侯啟明第1次交易之時間為94年1月間，至最後一次交易
    之時間則為94年6月28日凌晨警方查獲該次。按被告以外之
    人於偵查中向檢察官所為之陳述，除顯有不可信之情況者外
    ，得為證據；被告以外之人於檢察事務官、司法警察官或司
    法警察調查中所為之陳述，與審判中不符時，其先前之陳述
    具有較可信之特別情況，且為證明犯罪事實存否所必要者，
    得為證據。刑事訴訟法第159條之1第2項、第159條之2條分
    別定有明文，證人侯啟明於警詢、偵查及原審，雖對於向被
    告買得之時間、價錢及數量證述略有不同，惟依被告及證人
    侯啟明所述互核之結果，應認為侯啟明係於94年1月間某
    日，於萬華地區某處，以2千元之代價向被告購得安非他命1
    包 (約0.9-0. 4公克)、同年6月14日23時至翌日零時左右
    在中山北路、民權東路口，以5千元之代價向被告購得安非
    他命1包 (3-4公克)、同年6月28日凌晨零時15分，在臺北
    市中山區○○○路○段42號前，以2千元之代價向被告購得安
    非他命一包 (驗餘淨重0.78公克)。參以被告使用之門號
    0000000000號行動電話，分別於上揭時間確有與證人侯啟明
    所使用0000 000000號行動電話密切聯繫之通聯紀錄在卷可
    按 (見偵卷第86-110頁，和信電訊股份有限公司94年7月11
    日0000000000門號雙向通聯紀錄查詢回覆)，益徵證人侯啟
    明顯非羅織情節欲陷被告入罪。
 (三).又94年6月28日凌晨零時15分，被告在臺北市中山區○○○
    路○段42號前，甫與侯啟明完成交易，即為警當場查獲，並
    自被告攜帶之背包內扣得該次販毒所得2千元及電子磅秤1臺
    ，自侯啟明所攜帶之背包扣得安非他命1包 (驗餘淨重0.78
    公克)可資佐證，該扣案之安非他命一包經臺北市政府警察
    局鑑驗結果，確係第二級毒品甲基安非他命，有該局94 年
    12月30日北市鑑毐字第806號鑑驗通知書附於本院卷可參。
 (四).綜上，被告於警詢之自白、證人陳國輝、黃長吉、侯啟明之
    證詞，及扣案之2千元、電子磅秤1臺、安非他命1包，足認
    定被告確有上揭連續販賣安非他命之犯行。至證人王朝郎雖
    於原審證稱: 曾有一次借2千元給被告，惟對於確切時間已
    不復明確記憶。況本件扣案之2千元，確係被告販賣安非他
    命所得，已據證人侯啟明、黃長吉、陳國輝證述明確，被告
    此部分所辯，尚不足採。本件事證明確，被告犯行洵堪認定
    。
二、核被告所為，係犯毒品危害防制條例第4條第2項之販賣第二
    級毒品罪。被告販賣前持有毒品之低度行為，為販賣之高度
    行為所吸收，不另論罪。被告先後3次販賣行為，時間緊接
    ，觸犯構成要件相同之罪名，顯係基於概括犯意為之，應依
    連續犯規定論以一罪，並依法加重其刑（法定刑無期徒刑部
    分依法不得加重）。又被告有事實欄所載有期徒刑之執行情
    形，有本院被告全國前案紀錄表可參，其於有期徒刑執行完
    畢後，5年內再犯本件有期徒刑以上之罪，為累犯，應依加
    重其刑（無期徒刑部分，依法不得加重）。
四、原審論罪科刑固非無見，惟查原審於事實欄認定被告販賣安
    非他命次數為4次，未見於理由欄論述其認定之依據，且僅
    就扣案之2千元宣告沒收，亦有違誤。被告上訴雖無理由，
    惟原判決既有可議之處，自應由本院予以撤銷改判。爰審酌
    被告販賣安非他命，殘害他人身心健康，及其犯罪之動機、
    目的、手段、所得，犯後矢口否認犯行，未見悔意等一切情
    狀，量處有期徒刑8年5月。
三、扣案之電子磅秤1臺及2千元，為供被告犯罪所用、因犯罪所
    得財物，應依毒品危害防制條例第19條第1項規定宣告沒收
    之。另被告因販賣毒品所得之財物7000元，雖未扣案，因係
    被告犯罪所得之物，亦應依毒品危害防制條例第19條第1項
    規定沒收之，如全部或一部不能沒收時，以其財產抵償之。
    至扣案之安非他命1包，被告業已販予證人侯啟明，係由證
    人侯啟明之背包內查獲，已如上述，是該包安非他命屬證人
    侯啟明所有之毒品，並非被告所持有，故不予諭知沒收，附
    此敘明。
四、起訴意旨另認謂被告除多次販賣第二級毒品安非他命予證人
    侯啟明外，另亦曾多次販賣予其他不特定人，惟此部分犯行
    已經被告堅詞否認，本院遍查全卷，亦無任何其他證據足認
    被告另涉有此部分犯行，被告此部分本應無罪之諭知，惟檢
    察官認此部分犯行與被告上揭有罪犯行部分，有連續犯裁判
    上一罪之關係，故不另為無罪之諭知。
據上論斷，應依刑事訴訟法第369條第1項前段、第364條、第299
條第1項前段、毒品危害防制條例第4條第2項、第19條第1項、刑
法第11條、第56條、第47條，判決如主文。
本案經檢察官柯麗鈴到庭執行職務
中    華    民    國    95    年    4    月    28    日
                  刑事第十三庭  審判長法  官  曾德水
                                      法  官  杜惠錦
                                      法  官  廖紋妤
以上正本證明與原本無異。
如不服本判決，應於收受送達後十日內向本院提出上訴書狀，其
未敘述上訴之理由者並得於提起上訴後十日內向本院補提理由書
（均須按他造當事人之人數附繕本）。
                                      書記官  王增華
中    華    民    國    95    年    4     月    28    日
附錄本案論罪科刑法條全文
毒品危害防制條例第4條第2項
製造、運輸、販賣第二級毒品者，處無期徒刑或 7 年以上有期徒
刑，得併科新臺幣 7 百萬元以下罰金。


司法院資訊處製作；財團法人民間司法改革基金會備份。
